【裁判字號】    97,審訴,1930
【裁判日期】    971030
【裁判案由】    毒品危害防制條例
【裁判全文】
臺灣桃園地方法院刑事判決            97年度審訴字第1930號
公  訴  人  臺灣桃園地方法院檢察署檢察官
被      告  甲○○
上列被告因違反毒品危害防制條例案件，經檢察官提起公訴（97
年度毒偵字第2612、2638、2745號），被告於本院準備程序進行
中，就被訴事實為有罪之陳述，經本院告知簡式審判程序意旨，
並聽取公訴人及被告之意見後，本院合議庭裁定改依簡式審判程
序審理，茲判決如下：
    主  文
甲○○犯如附表所示之罪，均累犯，各處如附表所示之主刑。應
執行有期徒刑參年。
    犯罪事實及理由
一、犯罪事實：緣甲○○前於民國87年間因施用第二級毒品案件
    ，經本院以87年度毒聲字第621 號裁定送觀察、勒戒後，因
    認有繼續施用毒品之傾向，再經本院以87年度毒聲字第967
    號裁定送強制戒治，復經本院以87年度毒聲字第3089號裁定
    停止戒治，嗣經本院以88年度毒聲字第1110號裁定撤銷停止
    戒治令入戒治處所執行戒治，於89年1 月23日強制戒治期滿
    執行完畢，並由臺灣桃園地方法院檢察署檢察官以89年度戒
    偵字第378 號為不起訴處分而確定在案。又於前開強制戒治
    執行完畢釋放後5 年內之90年間，因連續施用第一、二級毒
    品案件，經本院以90年度毒聲字第2374號裁定送強制戒治，
    復經本院以91年度毒聲字第259 號裁定停止戒治，於91年5
    月27日因保護管束期滿未經撤銷停止戒治，而視為執行完畢
    ，本此施用毒品犯行，並經本院以90年度訴字第1138號判決
    判處有期徒刑8 月、5 月，應執行有期徒刑1 年確定；另於
    88年間因竊盜案件，經本院以89年度易字第225 號判決判處
    有期徒刑8 月，並經臺灣高等法院以89年度上易字第3038號
    判決駁回上訴確定，上開有期徒刑1 年、8 月接續執行，於
    92年10月21日執行完畢（於本案構成累犯）。於93年再因施
    用第一、二級毒品案件，經本院以94年度訴字第30號判決分
    別判處有期徒刑1 年4 月、10月，應執行有期徒刑2 年確定
    ，於94年11月7 日入監執行，於96年4 月2 日縮短刑期假釋
    出監（原假釋期滿日為96年6 月28日），惟嗣經撤銷假釋，
    而上開2 罪所處之刑亦經本院於96年8 月7 日以96年度聲減
    字第2022號裁定分別減為有期徒刑8 月、5 月，應執行有期
    徒刑11月確定後，已無殘刑須再予執行，而於96年7 月16日
    中華民國九十六年罪犯減刑條例生效之日執行完畢（最高法
    院97年度台非字第302 號、第360 號判決意旨參照，於本案
    構成累犯）。又於96年間另因施用第一、二級毒品案件，分
    別經本院以96年度審訴字第1314號判決判處有期徒刑10月、
    6 月，應執行有期徒刑1 年2 月確定（尚未執行）。詎其仍
    不知悔改，基於施用毒品之犯意，分別於附表所示之時間、
    地點，施用如附表所示之毒品。嗣分別於附表所示之查獲時
    間、地點為警查獲。
二、證據名稱：
  (一)被告甲○○於本院審理時之自白。
  (二)桃園縣政府警察局桃園分局被採尿人尿液暨毒品真實姓名與
    編號對照表、桃園縣政府警察局被採尿人尿液暨毒品真實姓
    名與編號對照表、桃園縣政府警察局被採尿人尿液暨毒品真
    實姓名與編號對照表各1 紙及台灣檢驗科技股份有限公司濫
    用藥物檢驗報告共3 紙。
  (三)臺灣高等法院被告全國前案紀錄表1 份。
三、應適用之法條：刑事訴訟法第299 條第1 項前段、第273 條
    之1 第1 項、第310 條之2 、第454 第1 項，毒品危害防制
    條例第10條第1 項、第2 項，刑法第11條、第47條第1 項、
    第51條第5 款。
四、如不服本判決，得自收受送達之翌日起10日內向本院提出上
    訴狀（應附繕本），其未敘述上訴理由者，應於上訴期間屆
    滿後20日內補提理由書狀於本院，上訴於臺灣高等法院。
本案經檢察官丁俊成到庭執行職務。
中    華    民    國    97    年    10    月    30    日
                  刑事庭      法  官  林靜梅
以上正本證明與原本無異。
如不服本判決，應於判決送達後10日內向本院提出上訴狀（應附
繕本），其未敘述上訴理由者，應於上訴期間屆滿後20日內補提
理由書狀於本院，上訴於臺灣高等法院。
                              書記官  林韡婷
中    華    民    國    97    年    10    月   30     日
本案論罪科刑法條：
毒品危害防制條例第10條
施用第一級毒品者，處 6 月以上 5 年以下有期徒刑。
施用第二級毒品者，處 3 年以下有期徒刑。
附表：
┌─┬────┬────┬────┬────┬────┬───┬─────┐
│編│施用時間│施用地點│施用毒品│查獲時間│查獲地點│罪  名│ 主     刑│
│號│        │        │        │        │        │      │          │
├─┼────┼────┼────┼────┼────┼───┼─────┤
│1 │97年2 月│其位於桃│施用第一│97年2 月│桃園縣平│施用第│有期徒刑拾│
│  │27日中午│園縣楊梅│級毒品海│27日下午│鎮市大勇│一級毒│月        │
│  │某時    │鎮○○路│洛因1次 │2 時許  │街33巷3 │品    │          │
│  │        │693 巷3 │        │        │號4樓   │      │          │
│  │        │弄6 號之│        │        │        │      │          │
│  │        │住處內  │        │        │        │      │          │
├─┼────┤        ├────┤        │        ├───┼─────┤
│2 │97年2 月│        │施用第二│        │        │施用第│有期徒刑陸│
│  │27日為警│        │級毒品甲│        │        │二級毒│月        │
│  │採尿時起│        │基安非他│        │        │品    │          │
│  │回溯96小│        │命1 次（│        │        │      │          │
│  │時內某時│        │起訴書誤│        │        │      │          │
│  │        │        │載為安非│        │        │      │          │
│  │        │        │他命）  │        │        │      │          │
├─┼────┼────┼────┼────┼────┼───┼─────┤
│3 │97年4 月│其位於桃│施用第一│97年4 月│桃園縣大│施用第│有期徒刑拾│
│  │24日上午│園縣楊梅│級毒品海│24日中午│溪鎮康莊│一級毒│月        │
│  │10時許  │鎮○○路│洛因1次 │12時30分│路與勝利│品    │          │
│  │（起訴書│693 巷3 │        │許      │街口    │      │          │
│  │誤載為上│弄6 號之│        │        │        │      │          │
│  │午11時）│住處內  │        │        │        │      │          │
├─┤        │        ├────┤        │        ├───┼─────┤
│4 │        │        │施用第二│        │        │施用第│有期徒刑陸│
│  │        │        │級毒品甲│        │        │二級毒│月        │
│  │        │        │基安非他│        │        │品    │          │
│  │        │        │命1次   │        │        │      │          │
├─┼────┼────┼────┼────┼────┼───┼─────┤
│5 │97年5 月│其位於桃│施用第一│97年5 月│桃園縣中│施用第│有期徒刑拾│
│  │12日下午│園縣楊梅│級毒品海│12日下午│壢市長沙│一級毒│月        │
│  │3 時50分│鎮○○路│洛因1次 │3時許   │街與吉安│品    │          │
│  │為警採尿│693 巷3 │        │        │街口    │      │          │
│  │時起回溯│弄6 號之│        │        │        │      │          │
│  │26小時內│住處內  │        │        │        │      │          │
│  │某時    │        │        │        │        │      │          │
├─┼────┤        ├────┤        │        ├───┼─────┤
│6 │97年5 月│        │施用第二│        │        │施用第│有期徒刑陸│
│  │12日下午│        │級毒品甲│        │        │二級毒│月        │
│  │3 時50分│        │基安非他│        │        │品    │          │
│  │為警採尿│        │命1 次（│        │        │      │          │
│  │時起回溯│        │起訴書誤│        │        │      │          │
│  │96小時內│        │載為安非│        │        │      │          │
│  │某時    │        │他命）  │        │        │      │          │
└─┴────┴────┴────┴────┴────┴───┴─────┘


司法院資訊處製作；財團法人民間司法改革基金會備份。
